【裁判字號】    99,訴,170
【裁判日期】    990330
【裁判案由】    違反毒品危害防制條例
【裁判全文】
臺灣屏東地方法院刑事判決               99年度訴字第170號
公  訴  人  臺灣屏東地方法院檢察署檢察官
被      告  甲○○
上列被告因違反毒品危害防制條例案件，經檢察官提起公訴（99
年度毒偵字第27號），本院於準備程序進行中，因被告就被訴事
實為有罪之陳述，經告知簡式審判程序意旨，並聽取公訴人及被
告之意見後，本院合議庭裁定由受命法官獨任依簡式審判程序審
理，判決如下：
    主  文
甲○○施用第一級毒品，累犯，處有期徒刑拾月。
    事  實
一、甲○○曾於民國88年間因施用毒品案件，經本院以88年度毒
    聲字第716 號裁定送觀察勒戒，因有繼續施用毒品傾向而由
    本院以88年度毒聲字第1129號裁定送強制戒治，嗣經停止戒
    治及撤銷停止戒治，於89年7 月30日執行完畢出所，並由台
    灣屏東地方法院檢察署檢察官以89年度戒毒偵字第336 號為
    不起訴處分確定。又於91年間因施用毒品案件，為檢察官提
    起公訴並聲請強制戒治，強制戒治部分於91年11月7 日停止
    戒治併付保護管束；起訴部分，則為台灣高等法院高雄分院
    以91年度上訴字第1037號判決判處有期徒刑8 月確定。復於
    92年間又因施用毒品案件，為檢察官提起公訴，上開停止強
    制戒治因而撤銷續行入所戒治，於92年9 月26日執行完畢出
    所；起訴部分，則為本院以92年度訴字第154 號判決判處有
    期徒刑10月確定。再於97年間因施用毒品案件，經本院以97
    年度訴字第186 號判決判處有期徒刑1 年確定，於98年7 月
    29日執行完畢出監。詎其仍不知悔改，竟基於施用第一級毒
    品之犯意，於98年9 月6 日16時40分為警採尿前回溯96小時
    內某時許，在不詳處所，以將第一級毒品海洛因置入針筒內
    摻水注射之方式，施用第一級毒品海洛因1 次。嗣於98年9
    月6 日因另涉竊盜案件為警查獲，將其帶回警局得其同意後
    ，採尿送驗後呈嗎啡（即海洛因水解後之成分）陽性反應。
二、案經屏東縣政府警察局潮州分局報告台灣屏東地方法院檢察
    署檢察官偵查起訴。
    理  由
一、本件被告甲○○所犯係死刑、無期徒刑、最輕本刑為3 年以
    上有期徒刑以外之罪，其於準備程序就前揭被訴事實為有罪
    之陳述，經受命法官告知簡式審判程序之旨，並聽取其與公
    訴人之意見後，本院認無不得或不宜改依簡式審判程序進行
    之情事，依刑事訴訟法第273 條之1 第1 項、第284 條之1
    規定，裁定本件由受命法官獨任進行簡式審判程序，合先敘
    明。
二、上開犯罪事實，業據被告於本院審理時坦承不諱，而被告於
    98年9 月6 日所採集之尿液，經屏東縣政府警察局潮州分局
    員警初步檢驗後，再送台灣檢驗科技股份有限公司檢驗均呈
    嗎啡（即海洛因水解後之反應）之陽性反應，此有台灣檢驗
    科技股份有限公司98年9 月18日KＺ000000000000濫用藥物尿
    液檢驗報告、初步檢驗報告單、屏東縣政府警察局潮州分局
    偵辦毒品案件涉嫌人尿液採證編號姓名對照表各1 紙、初步
    檢驗照片1 幀在卷可按，而上述鑑驗結果，係檢驗機關本於
    專業知識及以精密儀器或科學檢驗方法所得之結論，自可憑
    信。綜上足認，本案事證明確，被告上開犯行，應堪認定。
三、被告曾於88年間因施用毒品案件，經本院以88年度毒聲字第
    716 號裁定送觀察勒戒，因有繼續施用毒品傾向而由本院以
    88年度毒聲字第1129號裁定送強制戒治，嗣經停止戒治及撤
    銷停止戒治，於89年7 月30日執行完畢出所，並由台灣屏東
    地方法院檢察署檢察官以89年度戒毒偵字第336 號為不起訴
    處分確定。又於91年間因施用毒品案件，為檢察官提起公訴
    並聲請強制戒治，強制戒治部分於91年11月7 日停止戒治併
    付保護管束；起訴部分，則為台灣高等法院高雄分院以91年
    度上訴字第1037號判決判處有期徒刑8 月確定。復於92年間
    又因施用毒品案件，為檢察官提起公訴，上開停止強制戒治
    因而撤銷續行入所戒治，於92年9 月26日執行完畢出所；起
    訴部分，則為本院以92年度訴字第154 號判決判處有期徒刑
    10月確定乙情，有台灣高等法院被告前案紀錄表1 份在卷可
    考，是被告已於觀察勒戒執行完畢後5 年內再犯毒品案件，
    本件雖於5 年後再犯，仍應依法論罪科刑（最高法院97年度
    第5 次刑事庭會議決議意旨參照）。
四、查海洛因屬毒品危害防制條例第2 條第2 項第1 款所稱之第
    一級毒品，不得持有、施用，被告竟持以施用，核其所為，
    係犯同條例第10條第1 項之施用第一級毒品罪。其施用前持
    有海洛因之低度行為，為其施用之高度行為所吸收，不另論
    罪。又被告有事實欄所載之有期徒刑執行完畢之紀錄，有台
    灣高等法院被告前案紀錄表在卷可參，其受有期徒刑執行完
    畢後，5 年內故意再犯本件有期徒刑以上之罪，為累犯，應
    依刑法第47條第1 項規定，加重其刑。爰審酌被告前因施用
    毒品案件，經觀察、勒戒、強制戒治執行完畢後，仍不思悔
    改，徹底去除施用毒品之惡習，竟又施用毒品，顯其無戒絕
    毒品之意且繼續沈淪毒海之中，及兼衡其素行狀況、施用毒
    品對社會治安造成之危害，生活狀況、教育程度、犯後配合
    驗尿並坦承犯行，態度尚佳及公訴人之求刑等一切情狀，量
    處如主文所示之刑。另被告本次施用第一級毒品所用之注射
    針筒，雖為被告所有，惟已於施用完畢後丟棄，業據被告供
    承明確，復無證據證明現仍存在，爰不為沒收之宣告。
據上論斷，應依刑事訴訟法273 條之1 第1 項、第299 條第1 項
前段，毒品危害防制條例第10條第1 項、刑法第11條前段、第47
條第1 項，判決如主文。
本案經檢察官李秀玲到庭執行職務
中    華    民    國    99    年    3     月    30    日
                  刑事第二庭    法  官  劉怡孜
以上正本證明與原本無異。
如不服本判決應於收受判決後10日內向本院提出上訴書狀，並
應敘述具體理由；其未敘述上訴理由者，應於上訴期間屆滿後
20日內向本院補提理由書（均須按他造當事人之人數附繕本）
「切勿逕送上級法院」。
中    華    民    國    99    年    3     月    30    日
                                書記官  薛慧茹
附錄本件判決引用之法條：
毒品危害防制條例第10條第1項
施用第一級毒品者，處6 月以上5 年以下有期徒刑。

司法院資訊處製作；財團法人民間司法改革基金會備份。
